# 请教陈版主

提问人：szxcpa2021 时间：2021-04-02 08:05:03
陈老师好，我想咨询一个关于股份支付的问题。我们公司设立管理层持股平台，在持股平台对中层管理人员授予的股份已经完成工商变更，但是对股份的转让价格有限制。在IPO申报和上市后的限售期，管理层在持股平台内转让股权，只能以成本+固定利息的方式。在这种情况下，我们对于股份支付的会计处理是按照授予后可立即行权处理还是需要考虑视同是有服务期限制这样处理？

回答人：chenyiwei
需要考虑视同是有服务期限制处理。在该期间内，激励对象事实上不能享有或承担其公允价值变动的收益，需提供相应期限的服务到限售期满才能实现该收益，故存在服务期限条件。

提问人：zhoulei9327 时间：2021-06-04 09:16:59
请教陈版主，现由于国家政策影响，政府牵头将一家大学所属企业全部无偿划转至一家国有企业，请问（ 1 ）划出方是否做减少长投及资本公积（实收资本），接收方是否增加长投并增加资本公积，划出方不足冲减的，是否可以超冲减留存收益；（ 2 ）该无偿划转事项是否可不影响权益，直接做营业外收支处理；（ 3 ）该事项是否视同销售，并交纳相应税费（增值税、印花税、土增税等）。

回答人：chenyiwei
1 、可以这样理解：“划出方是否做减少长投及资本公积（实收资本），接收方是否增加长投并增加资本公积，划出方不足冲减的，是否可以超冲减留存收益”。
2 、不建议直接作为营业外支出。
3 、税务问题建议咨询税务专业人士意见。

提问人：1977 时间：2021-09-25 08:05:03
陈版主，民营医院在在确认住院收入时，因为病人在住院时是无法确认交易价格的，只有在出院结算时才能结算出住院总共花费多少，因此虽然符合段履行的条件，但是不是也只能在出院时按点履行一次性确认收入。谢谢!

回答人：chenyiwei
如果该医院执行新收入准则，且满足在一段时间内履约的条件，则应当按照可变对价的规定处理。例如，如果对各诊疗项目都明码标价的，则根据已完成的诊疗项目的标价并考虑可能的争议、折扣等调整因素估计应确认的收入，同时遵循可变对价估计的限制性规定。

提问人：K1064739773 时间：2021-09-28 18:41:19
@chenyiwei 老师，我遇到一个问题想请教下：
A公司从事软件技术和信息服务业，目前计划在港股上市。A公司有一项主营业务为海上WIFI流量转售业务。具体模式为，A公司向从事通信业务的B公司以 8000 元/10GB的价格购入海上WIFI流量，再以 10000 元/10GB的价转售给从事海上作业的客户。这10GB流量的使用期限为两年，两年之后，流量自动失效。客户在购买流量后，还可以享受到由B公司提供的设备保修服务、设备使用教学服务。同时，合同约定，非因设备质量问题，若客户要求提前中止服务，则至少需支付 6000 元的赔偿款给A公司。根据业务部门的反馈，一般来说，10GB的流量足够客户使用两年了。另外，往年极少有客户选择提前退款。
那么根据会计准则规定和港股上市的要求，该项业务应该在交付流量时一次性确认收入，还是应该分期确认收入？如果是分期确认收入，应该在两年内分摊确认，还是应该在每个客户的实际使用年限内分摊确认？谢谢

回答人：chenyiwei
这个问题首先要确定的是：本企业在流量转售业务中是主要责任人还是代理人？建议考虑以下因素：
1 、从外部运营商购入的流量是否在有客户购买该服务之前就事先购入了，后续不能退款？是否存在购入流量后因客户需求不足而无法售出的风险？
2 、所使用的设备是否为外购通用设备，还是本企业自行研发，仅可配合该流量业务使用？
3 、是否将来源于多个运营商的流量组合为自身的套餐对外出售？客户是否能够获知其使用的流量来自哪个运营商？
如果本企业为主要责任人的，则流量收费需在约定的服务期限（ 2 年）内摊销确认收入；如果本企业为代理人 的，则在客户有权开始使用时确认佣金或服务费收入。另外，对于包含于服务费中的设备价款，也应当考虑是否构成单项履约义务。如果设备销售构成单项履约义务的，则在设备交付给客户且客户可以使用设备时确认设备销售收入、结转成本。

提问人：K1064739773 时间：2021-10-08 10:33:10
1 、公司往往在客户有使用流量的需求后才向运营商购入流量，如果流量未售完，还可以退还给运营商。
2 、设备由运营商提供，仅可配合该流量业务使用，不销售，仅仅是租给客户使用。若到期后客户不续费，运营商会收回设备。
3 、公司没有将流量组合成套餐对外出售，客户不知晓其使用的流量来自哪个运营商。
这样的话，应该将公司判定为代理人还是主要责任人呢？谢谢版主

回答人：chenyiwei
本公司作为代理人的可能性较大。

提问人：waynelin 时间：2021-12-09 09:29:18
请教陈版，IDC行业是否适用租赁准则。
假设一个租赁合同同时存在以下几种，下面的判断是否正确。
1 、如果是服务器买了再分期收款卖，属于租赁；
2 、如果是出租办公区域、宿舍等，属于租赁；
3 、如果是IDC增值服务，协议约定的计费方式是以每月每个机柜多少钱，虽然计费方式是以机柜的数量和服务器的规格来计量，实质是考虑一项综合服务，因而不属于可识别资产，不属于租赁。且不应该将IDC服务合同拆分为房屋租赁、设备租赁、提供服务三个履约义务。
4 、如果是定制机房，独占，且租赁期占租赁资产使用寿命的大部分，如，设备使用寿命为 10 年，承租方租 10 年，属于融资租赁。

回答人：chenyiwei
大致上可以这样理解。还是建议按照每种业务模式或者每个个案进行具体分析。